【裁判字號】    97,抗,168
【裁判日期】    970325
【裁判案由】    聲請減刑
【裁判全文】
臺灣高等法院高雄分院刑事裁定           97年度抗字第168號
抗告人即
受 刑 人  甲○○
                  （現於臺灣臺南監獄執行中）
上列抗告人因聲請減刑案件，不服臺灣高雄地方法院中華民國97
年1 月28日裁定（97年度聲減字第568 號），提起抗告，本院裁
定如下：
    主  文
抗告駁回。
    理  由
一、本件抗告意旨略以：抗告人即受刑人甲○○於附表編號1 、
    2 所列日期分別犯如附表編號1 、2 所列之罪，並經臺灣高
    雄地方法院分別判處如附表編號1 、2 所示之刑確定在案。
    其中附表編號1 所示之罪，其犯罪時間在民國96年4 月24日
    之前，核與中華民國96年罪犯減刑條例第2 條第1 項第3 款
    規定相符，依法應予減刑並定其應執行刑。乃原裁定竟以受
    刑人所犯附表編號1 之竊盜罪，雖經臺灣高雄地方法院94年
    簡上字第779 號判決有期徒刑1 年6 月確定，但嗣經同院96
    年度聲字第259 號更定其刑為有期徒刑1 年7 月確定，已不
    符上開減刑之規定，因而駁回受刑人之聲請。惟查，上開更
    定其刑之裁定，未通知受刑人開庭，即逕行裁定，有違發現
    真實與法律正確適用之規定，該裁定有法律上之瑕疵及程序
    上之不合法。為此提起抗告云云。
二、原裁定以：受刑人所犯附表編號1 所示竊盜罪，雖經該院94
    年度簡上字第779 號判決確定，嗣因於判決確定後發覺為累
    犯，經該院96年度聲字第259 號裁定更定其刑為有期徒刑1
    年7 月確定在案。核與中華民國96年罪犯減刑條例第3 條第
    1 項所列之罪其宣告刑不得逾1 年6 月之規定不符，而駁回
    受刑人之聲請。核無不合。
三、受刑人雖以前詞提起抗告；惟查，經本院調取臺灣高雄地方
    法院96年度聲字第259 號裁定，係以受刑人所犯附表編號1
    之竊盜罪，為累犯，臺灣高雄地方法院94年度簡上字第779
    號判決未依法重其刑，因依檢察官之聲請，適用刑事訴訟法
    第477 條第1 項、刑法第48條、第47條第1 項規定，更定其
    主刑為有期徒刑1 年7 月確定，則受刑人所犯該竊盜罪，其
    主刑即應受該確定裁定之拘束；而更定其刑之裁定，並無應
    通知受刑人到庭調查訊問始得為之規定，上開96年聲字第25
    9 號更定其刑之裁定，依卷證資料而為裁定，於法並無違誤
    。原審因而駁回受刑人之聲請，核無不合。本件抗告，為無
    理由，應予駁回。
四、據上論結，應依刑事訴訟法第412 條，裁定如主文。
中    華    民    國    97    年    3     月    25    日
                      刑事第六庭  審判長法  官  王憲義
                                        法  官  張盛喜
                                        法  官  邱永貴
以上正本證明與原本無異。
如不服本裁定應於送達後5 日內向本院提出再抗告狀。
中    華    民    國    97    年    3     月    25    日
                                        書記官  鄭翠芬


司法院資訊處製作；財團法人民間司法改革基金會備份。
